【裁判字號】    99,訴,995
【裁判日期】    991012
【裁判案由】    違反毒品危害防制條例
【裁判全文】
臺灣彰化地方法院刑事判決               99年度訴字第995號
公  訴  人  臺灣彰化地方法院檢察署檢察官
被      告  甲○○
上列被告因違反毒品危害防制條例案件，經檢察官提起公訴（九
十九年度毒偵字第一三一五號），本院依簡式審判程序判決如下
：
    主  文
甲○○施用第一級毒品，累犯，處有期徒刑壹年。
    事  實
一、甲○○前因施用毒品案件，經本院依檢察官聲請以裁定送執
    行觀察、勒戒後，認無繼續施用毒品之傾向，於民國九十一
    年二月二十二日執行完畢釋放，並經檢察官於同日以九十一
    年毒偵字第二七七號為不起訴處分。另於九十三年間因妨害
    公務案件，經本院於九十四年一月五日以九十三年度斗簡字
    第四二五號判處有期徒刑六月，如易科罰金以三百元折算一
    日，經上訴後由本院於九十四年四月十二日以九十三年度簡
    上字第三十六號判決上訴駁回而確定。又因施用第一、二級
    毒品案件，經本院於九十三年十一月十九日以九十三年度訴
    字第一二０一號分別判處有期徒刑九月、五月，應執行有期
    徒刑一年一月，並於九十四年三月二十二日確定。上開兩案
    件並經本院依聲請於九十四年六月八日以九十四年聲字第九
    六二號裁定，定應執行刑為有期徒刑一年六月，於九十四年
    五月九日確定，經送監執行，業於九十五年十月二十六日縮
    刑期滿執行完畢。詎仍不知悔改，明知海洛因、甲基安非他
    命業經公告列為毒品危害防制條例第二條第二項所列管之第
    一、二級毒品，不得非法持有、施用，竟基於施用毒品海洛
    因及甲基安非他命之犯意，於九十九年五月三日晚上七時許
    ，在彰化縣田中鎮○○區○路旁，以將海洛因混合甲基安非
    他命粉末置於玻璃球吸食器內，其下再以火燒烤並吸食其霧
    化氣體之方式，同時施用第一級毒品海洛因及第二級毒品甲
    基安非他命一次。嗣於同年五月四日中午十二時三十分許，
    為警持搜索票在其友人魏燿茗位於彰化縣溪州鄉西畔村廣一
    巷一號之一住處執行搜索勤務時查獲，並經其同意採集其尿
    液送驗後，結果呈嗎啡及甲基安非他命陽性反應，始查悉上
    情。
二、案經彰化縣警察局北斗分局報請臺灣彰化地方法院檢察署檢
    察官偵查起訴。
    理  由
一、上揭事實，業據被告甲○○於本院準備程序、審理時認罪而
    坦承不諱，且被告經警採集其尿送檢驗結果，確呈嗎啡及甲
    基安非他命陽性反應，此有採尿同意書一紙、彰化縣警察局
    北斗分局委託檢驗尿液代號與真實姓名對照表一件、詮昕科
    技股份有限公司九十九年五月十四日編號00000000
    號濫用藥物尿液檢驗報告一份存卷可據。又被告前曾因施用
    毒品案件，經本院依檢察官聲請以裁定送執行觀察、勒戒後
    ，認無繼續施用毒品之傾向，於九十一年二月二十二日執行
    完畢釋放，並經檢察官於同日以九十一年毒偵字第二七七號
    為不起訴處分；再因施用第一、二級毒品案件，經本院於九
    十三年十一月十九日以九十三年度訴字第一二０一號分別判
    處有期徒刑九月、五月，應執行有期徒刑一年一月，並於九
    十四年三月二十二日確定之事實，復有臺灣彰化地方法院檢
    察署刑案資料查註紀錄表、臺灣高等法院被告全國前案紀錄
    表各一份在卷可證。綜上所述，本件事證已臻明確，被告前
    開犯行，堪以認定，應予依法論科。
二、核被告甲○○所為，係犯毒品危害防制條例第十條第一項之
    施用第一級毒品罪及同條第二項之施用第二級毒品罪。被告
    於此期間內持有各該級毒品並進而施用，其持有之低度行為
    應為施用之高度行為所吸收，均不另論持有毒品之罪。被告
    於九十九年五月三日以一行為同時施用第一、二級毒品，觸
    犯上揭兩罪，為想像競合犯，應從一重論以施用第一級毒品
    罪。又被告前於九十三年間因妨害公務案件，經本院於九十
    四年一月五日以九十三年度斗簡字第四二五號判處有期徒刑
    六月，如易科罰金以三百元折算一日，經上訴後由本院於九
    十四年四月十二日以九十三年度簡上字第三十六號判決上訴
    駁回而確定。又因施用第一、二級毒品案件，經本院於九十
    三年十一月十九日以九十三年度訴字第一二０一號分別判處
    有期徒刑九月、五月，應執行有期徒刑一年一月，並於九十
    四年三月二十二日確定。上開兩案件並經本院依聲請於九十
    四年六月八日以九十四年聲字第九六二號裁定，定應執行刑
    為有期徒刑一年六月，於九十四年五月九日確定，經送監執
    行，業於九十五年十月二十六日縮刑期滿執行完畢等情，亦
    有臺灣彰化地方法院檢察署刑案資料查註紀錄表及臺灣高等
    法院被告全國前案紀錄表各一份在卷可憑，其於前開有期徒
    刑執行完畢後，五年內故意再犯本件有期徒刑以上之罪，為
    累犯，應依刑法第四十七條第一項之規定，加重其刑。爰審
    酌被告品行、智識程度，施用毒品之種類，前曾因施用毒品
    ，經送執行觀察、勒戒後，仍不知禁絕遠離毒品，既戕害自
    己身體健康，亦間接危害社會安全，惟犯後尚知坦承罪行，
    態度良好等一切情狀，量處如主文所示之刑，以示懲儆。
據上論斷，應依刑事訴訟法第二百七十三條之一第一項、第二百
九十九條第一項前段，毒品危害防制條例第十條第一項、第二項
，刑法第十一條前段、第五十五條、第四十七條第一項，判決如
主文。
本案經檢察官朱健福到庭執行職務。
中    華    民    國    99    年    10    月   12     日
                  臺灣彰化地方法院刑事第三庭
                      法      官  李  進  清
以上正本證明與原本無異。
如不服本判決應於收受判決後10日內向本院提出上訴書狀，並應
敘述具體理由；其未敘述上訴理由者，應於上訴期間屆滿後20日
內向本院補提理由書（均須按他造當事人之人數附繕本）「切勿
逕送上級法院」。
中    華    民    國    99    年    10    月    12    日
                      書  記  官  蘇  美  苓
附錄本案論罪科刑法條全文：
毒品危害防制條例第十條
施用第一級毒品者，處六月以上五年以下有期徒刑。
施用第二級毒品者，處三年以下有期徒刑。

司法院資訊處製作；財團法人民間司法改革基金會備份。
